【裁判字號】    95,台上,1776
【裁判日期】    950407
【裁判案由】    偽造文書等罪
【裁判全文】
最高法院刑事判決            九十五年度台上字第一七七六號
    上   訴   人
    即 自  訴 人  丁○○
    自 訴代理 人  林永勝律師
    被        告  甲○○
                  乙○○
                          CA.
    上列一人指定
    送 達代收 人  甲○○  居台北市○○○路○段98號4樓
    被        告  丙○○  女民.
                          身分.
                          住台灣省台北縣汐止市○○路○段
                          19.
                          居台北市○○區○○街1段2號3樓
上列上訴人因自訴被告等偽造文書等罪案件，不服台灣高等法院
中華民國九十五年一月十二日第二審判決（九十四年度上訴字第
二六九四號，自訴案號：台灣台北地方法院九十年度自字第一七
一號），提起上訴，本院判決如下：
    主  文
上訴駁回。
    理  由
按刑事訴訟法第三百七十七條規定，上訴於第三審法院，非以判
決違背法令為理由，不得為之。是提起第三審上訴，應以原判決
違背法令為理由，係屬法定要件。如果上訴理由書狀並未指摘原
判決有何違法，自應認其上訴為違背法律上之程式，予以駁回。
本件原判決以自訴意旨略以：緣上訴人即自訴人丁○○於民國八
十六年一月二十日在華南商業銀行營業部城內辦事處（下稱華南
銀行）開立活期儲蓄存款帳戶（帳號000000000000
號）後，即將該帳戶交由其父劉秀雄使用。嗣劉秀雄於同年二、
三月間將該帳戶之存摺及自訴人印章交由被告甲○○保管使用，
俾便辦理股票買賣交割事宜。詎甲○○竟與其岳母即被告乙○○
暨元大證券股份有限公司城中分公司（下稱元大證券公司）營業
員即被告丙○○，共同基於意圖為自己不法所有之概括犯意聯絡
，未經上訴人或劉秀雄同意：（一）先由甲○○於同年一月二十
四日自案外人即劉秀雄之子劉宏志於世華聯合商業銀行台北分行
（下稱世華銀行）所開立之帳戶轉帳新台幣（下同）六十五萬元
匯入丙○○之華南銀行帳戶（帳號000000000000號
）。（二）再由甲○○於同年月三十日自前開上訴人帳戶領取現
金六十五萬元後，交與丙○○。（三）復由甲○○於同年三月十
二日在華南銀行填具取款憑條及存款憑條各三紙，並持其保管之
上開上訴人印章，盜蓋於取款憑條三紙，而偽造該等私文書後，
持以向該行行員行使，自上開上訴人帳戶盜領四百三十九萬三千
四百八十二元、七百三十五萬八千四百四十三元及三百萬元之款
項三筆，合計一千四百七十五萬一千九百二十五元，並分別轉帳
匯入下列帳戶，足以生損害於上訴人：1.四百三十九萬三千四百
八十二元匯入甲○○華南銀行帳戶（帳號0000000000
00號）。2.七百三十五萬八千四百四十三元匯入乙○○華南銀
行帳戶（帳號000000000000號）。3.二百萬元匯入
案外人林佑鐘華南銀行帳戶（帳號000000000000號
）。4.一百萬元匯入案外人尹莉華南銀行帳戶（帳號00000
0000000號）。（四）甲○○於同年四月二十六日將前開
上訴人帳戶之交割股款收入六百十八萬元，轉帳匯入劉宏志於華
南銀行開立之活期儲蓄存款帳戶（帳號00000000000
0號）後，竟自該劉宏志帳戶再轉帳匯出下列款項：1.一百七十
五萬九千零三十元匯入甲○○世華銀行帳戶（帳號000000
00000號）。2.一千五百十一萬七百八十九元匯入甲○○華
南銀行帳戶（帳號000000000000號）。3.二千零十
四萬五千三百八十六元匯入乙○○華南銀行帳戶（帳號0000
00000000號）。（五）嗣甲○○又於同年五月十五日自
前開上訴人帳戶轉帳匯出一百十五萬元，交與丙○○。（六）甲
○○及丙○○復利用劉秀雄自同年六月五日起因另案入獄受刑之
機會，先後盜賣下列上訴人名義所持有之股票，交割股款亦未轉
入上開上訴人帳戶：1.同年六月十二日盜賣台積電股票一百五十
張。2.同年八月二十八日盜賣神達股票二十四張。3.八十七年三
月二十四日盜賣神達股票二百張。因認被告等共同涉犯刑法第二
百十六條、第二百十條之行使偽造私文書及同法第三百二十條第
一項之竊盜罪嫌云云。惟經審理結果，認為不能證明被告等犯罪
，因而維持第一審諭知被告等均無罪之判決，駁回上訴人在第二
審之上訴。已依據卷內資料詳予說明。從形式上觀察，原判決並
無違背法令之情形存在。本件上訴意旨，無非僅就其原來之自訴
意旨，再為重複敘述一次，且單純為事實上之爭執，而於原判決
如何違背法令並無一語涉及，自屬違背法律上之程式，應予駁回
。
據上論結，應依刑事訴訟法第三百九十五條前段，判決如主文。
中    華    民    國  九十五  年    四    月    七    日
                      最高法院刑事第十庭
                          審判長法官  洪  清  江
                                法官  石  木  欽
                                法官  李  伯  道
                                法官  林  勤  純
                                法官  陳  晴  教
      本件正本證明與原本無異
                                      書  記  官
中    華    民    國  九十五  年    四    月   十四   日
                                                      Ｅ


司法院資訊處製作；財團法人民間司法改革基金會備份。
